【裁判字號】    98,交抗,406
【裁判日期】    980630
【裁判案由】    聲明異議
【裁判全文】
臺灣高等法院高雄分院刑事裁定         98年度交抗字第406號
抗  告  人
即受處分人  甲○○
                      之2
上列抗告人因違反道路交通管理處罰條例聲明異議案件，不服臺
灣高雄地方法院中華民國98年5 月27日裁定（98年度交聲字第63
8 號），提起抗告，本院裁定如下：
    主  文
抗告駁回。
    理  由
一、本件經本院審理結果，認第一審裁定認事、用法均無違誤，
    應予維持，並引用第一審裁定之事實、理由及證據（如附件
    ）。
二、抗告意旨略以：抗告人確未闖紅燈，該路段的燈號由綠燈變
    紅燈僅5 秒鐘，抗告人經過時是綠燈，到了下個路口等紅燈
    時，員警僅憑判斷，即栽贓抗告人闖紅燈，並無證據，實不
    合理。員警莊順發亦未按規定站在路口執勤，而是躲在騎樓
    內像小偷的行為，且在法院所為之陳述，完全與事實不合，
    實際上是抗告人停在大順路與鼎山路口等紅燈3 秒鐘，他才
    走過來，並非如他所述攔停抗告人。有些不肖員警為了業績
    、考績及獎金，用盡各種奧步，設計陷阱，栽贓開罰單，已
    讓市民忍無可忍，為此提起抗告，請求撤銷原裁定，更為適
    法之裁定云云。
三、本院查：抗告人有違反道路交通管理處罰條例第53條第1 項
    規定「駕車行經有燈光號誌管制之交岔路口闖紅燈」之事實
    及證據，已經原審敘明抗告人於民國98年1 月17日18時15分
    許，駕駛車牌號碼XYO-087 號重型機車，行經高雄市○○○
    路與日全街之有燈光號誌管制之交岔路口闖紅燈，為高雄市
    政府警察局三民第二分局鼎山派出所警員當場攔停之事實，
    有高雄市政府警察局舉發違反道路交通管理事件通知單及高
    雄市政府警察局三民第二分局98年2 月6 日高市警三二分六
    字第0980002919號書函各1 紙附卷可稽（見原審卷第11、12
    頁），並於原裁定論述採證之理由甚詳，抗告人認執勤員警
    僅憑判斷，即栽贓其闖紅燈，並無證據，實不合理云云。惟
    並非所有舉發事件均須有拍照或錄影存證，始謂合法之舉發
    程序，執勤員警依其親身經驗、目睹現場實況，當場舉發而
    填製舉發違反道路交通管理事件通知單，以完成交通管理事
    件之稽查，揆諸違反道路交通管理事件統一裁罰基準及處理
    細則第11條規定，尚難謂於法不合，抗告人認本件並無證據
    云云，尚嫌無據。另經原審傳訊證人即當時執勤之員警莊順
    發到庭，已就抗告人駕車行經有燈光號誌管制之交岔路口闖
    紅燈之事實，證述明確，核無栽贓誤判之情事，並於原裁定
    論述其證言可採之理由甚詳，而舉發之員警莊順發以證人身
    分到庭作證，亦為證據方法之一種，原審對照其所述內容並
    無矛盾或瑕疵，再佐以現場客觀外在狀態綜合觀察，認其所
    述內容核與常情無違，而採認其證言之證明力，並無不合。
    抗告人認原審選擇相信其謊言，任由其坑人民血汗錢云云，
    顯係情緒用語，並不足取。從而，抗告人仍執陳詞否認違規
    ，指摘原裁定採證論理不當，提起抗告，為無理由，應予駁
    回。
四、據上論結，應依道路交通案件處理辦法第26條、刑事訴訟法
    第412 條，裁定如主文。
中    華    民    國    98    年    6     月    30    日
                  刑事第九庭    審判長法  官  莊秋桃
                                      法  官  范惠瑩
                                      法  官  裕斗
以上正本證明與原本無異。
本裁定不得抗告。
中    華    民    國    98    年    6     月    30    日
                                    書 記 官  張宗芳
附件：
臺灣高雄地方法院交通事件裁定         98年度交聲字第638號
原處分機關  高雄市政府交通局
異  議  人
即受處分人  甲○○
上列異議人因違反道路交通管理處罰條例案件，對於高雄市政府
交通局於民國98年2 月25日所為之裁決（高市交裁字第32-B0000
0000號）聲明異議，本院裁定如下：
    主  文
異議駁回。
    理  由
一、原處分機關係以：異議人即受處分人甲○○於民國98年1 月
    17日18時15分許，駕駛XYO-087 號重型機車，行經高雄市○
    ○○路與日全街之有燈光號誌管制之交岔路口闖紅燈，經警
    於大順二路與鼎山街口執勤時當場攔停，並以高市警交字第
    B00000000 號舉發違反道路交通管理事件通知單逕行舉發，
    詎異議人拒受舉發通知單，爰依道路交通管理處罰條例第53
    條第1 項之規定裁處罰鍰新臺幣1,800 元，並依同條例第63
    條第1 項第3 款之規定，記違規點數3 點之處分。
二、異議意旨略謂：異議人從大順路經過日全街口時是綠燈，該
    綠燈僅有5 秒鐘而已，當時只有我1 輛車經過，等我車經過
    時變成紅燈，且兩路口距離很遠，警員站在鼎山街騎樓處，
    不可能看得到日全街口的燈號，本件突然遭受裁罰，實難甘
    服，為此聲明異議，請求撤銷原處分云云。
三、按汽車駕駛人，行經有燈光號誌管制之交岔路口闖紅燈者，
    處新臺幣1,800 元以上5,400 元以下罰鍰，併應記違規點數
    3 點，道路交通管理處罰條例第53條第1 項、第63條第1 項
    第3 款定有明文；次按車輛面對圓形紅燈表示禁止通行，不
    得超越停止線或進入路口，道路交通標誌標線號誌設置規則
    第206 條第1 項第5 款亦有明文。再依違反道路交通管理事
    件統一裁罰基準表規定，機器腳踏車之駕駛人行經有燈光號
    誌管制之交岔路口闖紅燈者，如於期限內繳納或到案聽候裁
    決者，應予裁處罰鍰新臺幣1,800 元，併計違規點數3 點。
    經查：
四、本件異議人甲○○於上開時、地，駕駛上開機車行經有燈光
    號誌管制交叉路口之事實，有上開舉發通知單及裁決書在卷
    可稽；另當時在場舉發之員警莊順發到庭證稱：當時我值17
    至19時交通整理及重大違規之勤務，異議人經過大順二路與
    日全街口時是紅燈，我在下個路口即大順二路鼎山街口執勤
    ，當時異議人走大順二路向東行方向經過與日全街的交叉路
    口，他進入交叉路口時是紅燈，當時已經有多部車輛在該處
    等候紅燈，我站在大順路與鼎山路口，兩路口相差約70公尺
    ，我是看著異議人從對向過來，當時他的車道就是紅燈，我
    無法在大順二路與日全街口攔到異議人，但我站位置可以看
    得很明顯（證人庭呈照片表示穿著橘色背心的同事，就是當
    時證人所站位置），當天共舉發2 件闖紅燈，間隔約20至30
    分鐘左右，本件是第2 件，我們派出所不是交通隊，沒有業
    績，即使有獎金也很少，我們輪值交通整理勤務，不可能站
    在騎樓裡面，我是站在庭呈我同事照片的位置等語（見本院
    98年5 月14日筆錄），並有證人庭呈之照片2 張在卷可稽。
    是本件異議人顯未注意號誌變化，行經有燈光號誌管制之交
    岔路口，在紅燈時仍穿越停止線，自屬闖越紅燈號誌之違規
    行為甚明。
五、本件係經員警楊清宏當場攔停取締舉發，且異議人於交岔路
    口闖紅燈之違規事件乃偶發於瞬間，難以期待警員於闖越過
    程中全程拍照或錄影存證；而舉發員警本身即為證人，亦為
    證據方法之一種，員警莊順發既已到庭具結證述，再佐以現
    場客觀外在狀態綜合觀察，所述內容亦與常情無違，是其證
    言即有相當之證明力。基此，本件異議人前揭違規事實至堪
    認定，原處分機關依據上揭規定而為前開裁決，要無違誤，
    量罰亦甚妥適，應予維持。職是，本件異議為無理由，應予
    駁回。
六、據上論斷，應依道路交通管理處罰條例第87條第2 項，道路
    交通案件處理辦法第19條，裁定如主文。
中    華    民    國    98    年    5     月    27    日
                  交通法庭    法  官    蘇揚旭
以上正本證明與原本無異。
如不服本裁定，應於收受送達後5 日內向本院提出抗告狀。
中    華    民    國    98    年    5     月    27    日
                              書記官    莊正彬


司法院資訊處製作；財團法人民間司法改革基金會備份。
